【裁判字號】    89,訴,403
【裁判日期】    890524
【裁判案由】    毒品危害防制條例
【裁判全文】
臺灣臺南地方法院刑事判決                          八十九年度訴字第四三號
    聲  請  人  臺灣臺南地方法院檢察署檢察官
    被      告  甲○○
    選任辯護人  許雅芬
                鄭嘉惠
右列被告因違反毒品危害防制條例案件，經檢察官提起公訴（八十九年度偵字第二六
八四號），本院判決如左：
    主  文
甲○○意圖販賣而持有第二級毒品，累犯，處有期徒刑伍年陸月。
扣案之第二級毒品安非他命伍拾肆包（合計淨重柒壹點玖捌公克、包裝重拾壹點捌捌
公克）均沒收銷燬之。又扣案之電子秤壹臺、分裝吸管貳支及分裝夾鍊袋肆包均沒收
之。
    事  實
一、甲○○曾於民國八十二年間，因犯非法販賣與施用麻醉藥品管理條例安非他命罪
    ，經本院判處有期徒刑五年五月確定在案，於八十五年二月十五日假釋，刑期至
    八十七年十一月一日屆滿而以已執行完畢論，猶不知悔改，復基於意圖販賣毒品
    而持有之犯意，自八十九年二月三日起，在其位於臺南縣永康市○○街七十七巷
    十二號之住處，持有第二級毒品安非他命五十四包（合計淨重七一‧九八公克、
    包裝重十一‧八八公克）。嗣於八十九年二月十七日十九時許，在其上開住處內
    經警查扣前開毒品及電子秤一臺、分裝吸管二支及分裝夾鍊袋四包等物。
二、案經臺南市警察局第一分局移請臺灣臺南地方法院檢察署檢察官偵查起訴。
    理  由
一、訊據被告甲○○固坦承有於右揭時地持有前述之第二級毒品安非他命之事實，惟
    矢口否認有何意圖販賣而持有毒品之犯行，辯稱：該毒品是一綽號「阿忠」的人
    寄放的，被警查獲時安非他命、電子秤及分裝吸管是放在一起，至於分裝夾鍊袋
    四包是伊賣水果剩下來的，是放在桌上，伊沒有賣安非他命云云。經查上開第二
    級毒品安非他命五十四包確自被告之上揭住處所起出，被告亦知悉該五十四包為
    第二級毒品安非他命等情，業據被告於歷次警、偵訊及本院審理時供述在卷，而
    上開毒品經送法務部調查局鑑定結果，送驗結晶均係安非他命，合計淨重七一‧
    九八公克、包裝重十一‧八八公克等情，並有該局八十九年四月十八日（八九）
    陸（一）字第八九○二四四四三號檢驗通知書一份在卷足稽，被告雖一再堅稱該
    五十四包安非他命為一綽號「阿忠」之不詳細姓名年籍之男子所寄放於伊處云云
    ，惟被告自歷次警、偵訊迄本院審理時為止均無法提供該名綽號「阿忠」之男子
    之具體姓名年籍等資料供本院調查以實其說，且被告亦供承其認識該名綽號「阿
    忠」之男子約已有一年時間，每月會見面一次以上，其也知持有安非他命是違法
    的事情等情，則果有綽號「阿忠」之人且係其寄放上揭扣案毒品在被告處，則為
    何自寄放毒品後該人即未再與被告聯絡？且上開淨重達七一‧九八公克之五十四
    包安非他命價值不斐，果真係「阿忠」寄放，其又豈會未再與被告聯絡或取回之
    理？且依被告所述之上開內容，其和「阿忠」並非不熟識，且其又甘冒遭人發現
    後即可能面臨追訴之危險，足見其與「阿忠」交誼非淺，竟無法提供其人之資料
    以供調查，凡此均屬有違情理之常。而本件所查獲之第二級毒品安非他命已分裝
    成五十四包，數量頗多，且又有電子秤一臺、分裝吸管二支及分裝夾練袋四包等
    分裝工具扣案在卷，足見被告係意圖販賣而持有上揭毒品至明。是以被告上開所
    辯，無非圖卸刑責之詞，不足採信，本件事證明確，其犯行應堪認定。
二、核被告甲○○所為，係犯毒品危害防制條例第五條第一項之意圖販賣而持有第二
    級毒品罪。公訴意旨雖認被告係與綽號「阿忠」者共同犯毒品危害防制條例第四
    條第二項之販賣第二級毒品罪等語，然此已經被告堅決否認，且是否果有綽號「
    阿忠」之人，不無所疑，已如前述，復除扣案之上開第二級毒品、電子秤、分裝
    吸管及分裝夾練袋外，本案並查無曾向被告買受第二級毒品安非他命之人等具體
    證據足資認定被告確有販賣第二級毒品安非他命之犯行，是公訴意旨尚有未洽，
    惟起訴事實相同，爰依法變更起訴法條，併此敘明。又被告曾於八十二年間，因
    犯非法販賣與施用麻醉藥品管理條例安非他命罪，經本院判處有期徒刑五年五月
    確定在案，於八十五年二月十五日假釋，刑期至八十七年十一月一日屆滿而以已
    執行完畢論，有臺灣臺南地方法院檢察署刑案資料查註紀錄表及臺灣高等法院被
    告全國前案紀錄表各一份存卷可參，其於五年以內再犯本件有期徒刑以上之罪，
    為累犯，應依刑法第四十七條之規定加重其刑。爰審酌被告犯罪之動機、目的、
    手段、所意圖販賣而持有之毒品數量、犯罪後僅供承部分犯行等一切情狀，量處
    如主文所示之刑，以資懲儆。又扣案之第二級毒品安非他命五十四包（合計淨重
    七一‧九八公克、包裝重十一‧八八公克），為毒品危害防制條例第二條第二項
    所定之第二級毒品，不問屬於被告與否，爰依毒品危害防制條例第十八條第一項
    前段之規定沒收銷燬之。又扣案之電子秤一臺、分裝吸管二支及分裝夾鍊袋四包
    ，為供被告犯罪預備所用之物，且為被告所有，亦據被告供述在卷，爰依刑法第
    三十八條第一項第三款之規定宣告沒收之。
據上論斷，應依刑事訴訟法第二百九十九條第一項前段、第三百條，毒品危害防制條
例第五條第二項、第十八條第一項前段，刑法第四十七條、第三十八條第一項第三款
，判決如主文。
中    華    民    國      八十九      年        五      月      二十四  日
                                  臺灣臺南地方法院刑事第四庭
                                          法  官   楊惠芬
右正本證明與原本無異。
如不服本判決，應於判決送達後十日內，向本院提出上訴狀。
                                          書記官   李榮杰
中    華    民    國      八十九      年        五      月      二十四  日
毒品危害防制條例第五條第二項：
意圖販賣而持有第二級毒品者，處五年以上有期徒刑，得併科新臺幣五百萬元以下罰
金。


司法院資訊處製作；財團法人民間司法改革基金會備份。
